臺灣高雄地方法院刑事判決　　　　　　　　　　　　九十一年度交易字第一七六號
　　公　訴　人　臺灣高雄地方法院檢察署檢察官
　　被　　　告　甲○○
右列被告因公共危險案件，經檢察官提起公訴（九十年度偵字第二一三九五號），本
院判決如左：
    主  文
甲○○服用酒類，不能安全駕駛動力交通工具而駕駛，處拘役肆拾日，如易科罰金，
以參佰元折算壹日。
    事  實
一、甲○○於民國九十年十一月六日凌晨某時，在高雄市某處飲酒，明知酒後其控制
    力及注意力均已達無法安全駕駛動力交通工具之程度，仍於當日凌晨零時三十五
    分許，騎乘車牌號碼ＯＭＢ—六六一號重型機車搭載友人李建德，沿高雄市苓雅
    區○○○路東側便道由北向南逆向行駛，迄當日零時四十分許，途經與中正一路
    交岔口處，適有潘秀琴於飲酒後亦已達無法安全駕駛動力交通工具之程度（事發
    後經測得其吐氣酒精濃度為每公升零點六一毫克，業經檢察官另行聲請簡易判決
    處刑），駕駛車牌號碼ＶＰ—一三三三號自小客車，沿高雄市○○○路由西向東
    行駛，亦行至該處欲左轉進入高速公路東側便道，雙方均因不勝酒力而行車操控
    不穩致閃避不及，兩車車頭發生對撞，致李建德倒地受有小腿骨折之傷害（過失
    傷害部分，未據告訴）。事故發生後，甲○○於犯罪未被發覺前旋即報警，並於
    警方抵達現場時坦承酒後肇事而自首，而警方於同日凌晨一時三十九分對甲○○
    施以酒精檢測之結果，發現其呼氣中酒精濃度為每公升零點八八毫克（ＭＧ＼Ｌ
    ）。
二、案經高雄市政府警察局苓雅分局移送臺灣高雄地方法院檢察署檢察官偵查起訴。
    理  由
一、右揭犯罪事實業據被告甲○○坦承不諱，而警方於右揭時地對其施以測試之結果
    ，發現其呼氣中酒精濃度為每公升零點八八毫克（ＭＧ＼Ｌ）等情，有酒精檢測
    表一紙在卷可憑，復有「刑法第一百八十五條之三案件測試觀察紀錄表」一份可
    參。又查，被告於發生車禍當時乃逆向騎駛機車，此情已載明於高雄市○○○○
    ○道路交通事故調查報告表上，而證人即高雄市警察局交通大隊警員乙○○並證
    稱：當時到現場處理時被告身上酒味很重，當時他說他跟人家發生車禍，我在抵
    達現場之前不知肇事者何人，抵達時肇事對方還在，也是酒醉等語（見本院九十
    一年四月十八日審判筆錄），從而足認被告於案發當時之駕駛操控能力，顯因飲
    酒而受到嚴重影響以致於無法安全駕駛之程度。再查，刑法第一百八十五條之三
    規定所謂「不能安全駕駛」，係抽象危險犯，並不以發生具體危險為必要，而對
    於呼氣酒精濃度已達每公升零點五五毫克（零點五五ＭＧ＼Ｌ）以上者，肇事率
    為一般正常人之十倍，認為已達不能安全駕車之標準，此業經法務部八十八年五
    月十八日以法八八檢字第一六六九號函告週知，應為絕對不能安全駕駛動力
    交通工具，且就醫學文獻所知，酒精對人體造成之影響，於呼氣時酒精濃度達每
    公升零點二五毫克（約相當於體內血液中酒精濃度五ＭＧ＼ＤＬ或零點零五％
    ）即會輕度中毒，造成輕度協調功能降低；呼氣酒精濃度達每公升零點五毫克時
    （約相當於體內血液中酒精濃度一ＭＧ＼ＤＬ或零點一％）屬輕到中度中毒
    症狀，出現反應較慢、感覺減低、影響駕駛之狀況；又飲酒後一小時許，其體內
    血液酒精濃度可達最高，飲酒一小時後其體內之酒精濃度隨即消減，此亦分別有
    行政院國軍退除役官兵輔導委員會臺北榮民總醫院八十八年八月五日（八八）北
    總內字第二六八六八號函文、八十八年十月二十六日（八八）院賓文廉字第一三
    四七號臺灣高等法院函中台北醫學院附設醫院精神科主任蔡尚穎「酒精對人體
    生理與行為之影響」一文可據。本件被告酒後駕車操控能力欠佳致生車禍後，經
    檢測其呼氣中酒精濃度仍達每公升零點八八毫克，復有前述逆向行駛情形，足認
    被告於駕車之始及案發當時均已達不能安全駕駛之情狀。此外，被告於事故發生
    後犯罪未被發覺前旋即報警，並於警方抵達現場時坦承酒後肇事而自首等情，業
    據被告供明在卷，本件車禍之相對人潘秀琴於警訊中亦供陳：事發後係由被告報
    案等語（見交通事故談話紀錄表），並據證人即警員乙○○到庭證述明確，是上
    情堪信為真實。綜上所述，本案事證已臻明確，被告之犯行堪以認定。
二、核被告所為，係犯刑法第一百八十五條之三服用酒類致不能安全駕駛動力交通工
    具而駕駛罪。又被告於肇事後即報警處理，俟員警到場時旋即向員警坦承酒後肇
    事，表明願接受裁判之意等情，已如前述，其對於未發覺之罪自首而接受裁判，
    應依刑法第六十二條前段規定減輕其刑。按酒精成分對人之意識能力具有不良影
  響，超量飲酒後會導致對週遭事務之辨識及反應能力較平常狀況薄弱，因而酒後
    駕車在道路上行駛，對一般往來之公眾及駕駛人自身皆具有高度危險性，爰審酌
    被告明知上情，既漠視自己安危，更枉顧公眾行之安全，於服用酒類，酒後呼氣
    中酒精濃度達每公升零點八八毫克，已處於不能安全駕駛動力交通工具之狀態，
    仍駕車以致肇事等情節，惟念其前未曾受有期徒刑以上刑之宣告，素行非差，有
    台灣高雄地方法院檢察署刑案資料查註紀錄表、本院被告院內索引卡紀錄表及台
    灣高等法院被告全國前案紀錄表各一紙在卷可憑，又犯罪後坦承犯行並表示悔悟
    ，態度良好等一切情狀，爰量處如主文所示之刑，並諭知易科罰金之折算標準。
據上論斷，應依刑事訴訟法第二百九十九條第一項前段，刑法第一百八十五條之三，
第六十二條前段，第四十一條第一項，罰金罰鍰提高標準條例第二條，判決如主文。
本案經檢察官陳永豐到庭執行職務。
中      華      民      國      九十一      年    四    月    三十      日
                                  臺灣高雄地方法院交通法庭
                                      法  官  周  玉  群
右正本證明與原本無異。
如不服本判決，應於判決送達後十日內，向本院提出上訴狀。
                                      書記官  陳  瓊  芳
中      華      民      國      九十一      年    四    月    三十      日
附錄本案論罪科刑法條：
刑法第一百八十五條之三：
  服用毒品、麻醉藥品、酒類及其他相類之物，不能安全駕駛動力交通工具而駕駛者
  ，處一年以下有期徒刑、拘役或三萬元以下罰金。
